【裁判字號】    98,交聲,230
【裁判日期】    980430
【裁判案由】    違反道路交通管理處罰條例聲明異議
【裁判全文】
臺灣新竹地方法院交通事件裁定         98年度交聲字第230號
移送機關  交通部公路總局新竹區監理所新竹市監理站
異議人即
受處分人  乙○○
上列受處分人因違反道路交通管理處罰條例案件，對於交通部公
路總局新竹區監理所新竹市監理站民國98年4 月10日所為之竹監
新四字第裁51-F00000000號違反道路交通管理事件裁決書，聲明
異議，本院裁定如下：
    主  文
聲請駁回。
    理  由
一、原處分意旨略以：異議人即受處分人乙○○於民國98年3 月
    16日14時33分許，駕駛其岳父所有車牌號碼LU-9880 號之自
    用小客車，行經台61線與苗11線之交岔路口左轉苗11線時，
    因有「駕車行經有燈光號誌管制管制之交岔路口闖紅燈」之
    違規事由（紅燈逕行左轉），經苗栗縣警察局竹南分局外埔
    派出所警員甲○○當場填掣苗縣警交字第F00000000 號舉發
    違反道路交通管理事件通知單（下稱舉發通知單），爰依道
    路交通管理處罰條例第53條第1 項規定，裁處異議人罰鍰新
    台幣（下同）2700元，並依同條例第63條第1 項第3 款規定
    記違規點數3 點。
二、異議意旨略以：伊當時在該交岔路口處慢車道，見該號誌綠
    燈左轉燈號亮起方才左轉，卻被員警攔檢，因伊趕時間所以
    先簽收，開單員警說若不服可以去申訴，伊認為該員警並未
    舉證即攔人開罰，伊不服氣，爰聲明異議，請求撤銷原處分
    。
三、按「受處分人，不服主管機關所為之處分，得於接到裁決書
    之翌日起20日內，向管轄地方法院聲明異議。」、「交通法
    庭認為聲明異議無理由者，應以裁定駁回之。」，道路交通
    管理處罰條例第87條第1 項、道路交通案件處理辦法第19條
    分別定有明文。次按汽車駕駛人，行經有燈光號誌管制之交
    岔路口闖紅燈者，處新臺幣（下同）1,800 元以上5,400 元
    以下罰鍰，並記違規點數三點，道路交通管理處罰條例第53
    條第1 項、第63條第1 項第3 款亦定有明文。
四、經查：
  (一)異議人上開違規事實，業據證人即舉發警員甲○○到庭具結
    證述：「（請你陳述當日舉發的情形。）... 當時我站在苗
    11線，我看到苗11線的路口已經是綠燈，如照片一所看到的
    標誌，結果大約10秒左右，系爭車輛就從台61線逕行左轉進
    入我所站立的苗11線。（如果你看到苗11線路口是綠燈，異
    議人所見台61線路口的標誌是如何？）紅燈，該路口的號誌
    均為三時相號誌，所謂三時相的號誌就是會有紅燈、綠燈及
    綠燈左轉三種號誌，我如果看到是綠燈，對向一定是紅燈。
    （如果異議人行車路線看的是綠燈左轉，你在苗11線會看到
    如何？）紅燈。（你看到苗11線是綠燈時，維持的秒數？）
    我看到苗11線如果是綠燈，大約會維持30秒，同時間異議人
    行進方向的標誌會同時轉為紅燈，此紅燈也是會維持30秒，
    異議人的行進方向的標誌接下來會變成綠燈，綠燈會維持90
    秒，此時我看到的燈誌會同時變換成紅燈（秒數維持110 秒
    ，因為接下來異議人方向的標誌是綠燈左轉，我這邊也會繼
    續維持紅燈），接下來異議人行進方向的標誌會有綠燈左轉
    的標誌，此維持20秒。（所以你看到綠燈，異議人方向勢必
    會是紅燈？）是的。」等語明確，並有異議人當場親簽無訛
    之系爭舉發通知單（移送聯、通知聯）各1 紙、本院依職權
    命證人前往現場拍攝之號誌照片10幀在卷可稽。
  (二)異議人雖執上開情詞置辯，然查：觀諸上開舉發通知單，其
    上確有異議人之簽名，衡情應係其當場違規遭舉發時並無異
    議，方才同意簽名；又異議人當庭經本院詢問為何確信沒有
    紅燈逕行左轉時，其陳稱：「…因為我印象中我是在慢車道
    先遇到紅燈，後來紅燈轉成綠燈左轉燈號，我就直接左轉，
    所以我是從慢車道看到綠燈左轉後才左轉的」等語，然而一
    般三時相號誌，紅燈之後係轉成綠燈，之後才會轉為綠燈左
    轉號誌，此業據證人甲○○當庭指陳在卷，異議人對於該處
    號誌係由紅燈轉為綠燈，再轉為綠燈左轉之順序既不熟悉，
    且到庭又陳述錯誤，顯見其僅係單純以主觀印象執認其左轉
    時係綠燈左轉燈號，實則並無確切依據；再者，證人係於交
    通路口恪守崗位，維護公眾安全，依法執行勤務之警員，與
    異議人並無任何恩怨仇隙，並無惡意取締或設詞誣陷異議人
    之必要，且證人於該地擔任警員已有2 年半之時間，時常前
    往該處執行舉發勤務，對於該處交通號誌之變換過程及時間
    均十分熟悉，此觀諸其作證時對於案發時之舉發情節均交代
    綦詳，並無矛盾之處，且於案發後提出之現場照片，就其當
    時站立之位置、觀察之號誌變換過程、異議人違規時之號誌
    等情節均敘述明確，相較於一般受舉發人較常因警察未及以
    科技設備加以攝影拍照存證，即矢口否認違規行為等情，本
    院認證人上開所言乃屬可信，異議人當時應有上開違規事實
    ，方會遭執勤警員攔停舉發。
五、綜上，異議人所述顯為臨訟卸責之詞，不足採信，其於上述
    時、地有上開違規行為，堪予認定。從而，原處分機關依道
    路交通管理處罰條例第53條第 1項、第63條第1項第3款之規
    定，裁處異議人罰鍰 2700元，並記違規點數3點，尚無違誤
    ，異議人之異議為無理由，應予駁回。
六、據上論斷，應依道路交通案件處理辦法第19條，裁定如主文
    。
中     華     民    國    98    年    4    月    30   日
                        交通法庭  法  官  蔡川富
以上正本證明與原本無異。
如不服本裁定，應於裁定送達後5日內向本院提出抗告狀。
中     華     民    國    98    年    4    月    30   日
                                  書記官  朱苑禎


司法院資訊處製作；財團法人民間司法改革基金會備份。
